臺灣高雄地方法院刑事判決　　　　　　　110年度訴字第231號
公　訴　人　臺灣高雄地方檢察署檢察官
被　　　告　謝汶哲



指定辯護人　本院公設辯護人黃文德
 
上列被告因毒品危害防制條例等案件，經檢察官提起公訴（109
年度偵字第20561 號、109 年度偵字第24402 號），本院判決如
下：
    主  文
謝汶哲販賣第二級毒品（犯罪事實㈠部分），處有期徒刑伍年貳
月。犯罪所得新臺幣伍佰元沒收，於全部或一部不能沒收時，追
徵之。扣案行動電話壹支（含門號0000000000號SIM 卡）、夾鏈
袋壹包、電子磅秤壹台，均沒收；又販賣第二級毒品（犯罪事實
㈡部分），處有期徒刑伍年貳月。犯罪所得新臺幣伍佰元沒收，
於全部或一部不能沒收時，追徵之。扣案行動電話壹支（含門號
0000000000號SIM 卡）、夾鏈袋壹包、電子磅秤壹台，均沒收；
又販賣第二級毒品（犯罪事實㈢部分），處有期徒刑伍年貳月。
犯罪所得新臺幣伍佰元沒收，於全部或一部不能沒收時，追徵之
。扣案行動電話壹支（含門號0000000000號SIM 卡）、夾鏈袋壹
包、電子磅秤壹台，均沒收。扣案第二級毒品甲基安非他命拾參
包（驗後淨重合計壹玖點零貳柒公克）含包裝袋，均沒收銷燬之
。應執行有期徒刑伍年捌月。
    理  由
一、犯罪事實
    謝汶哲明知經毒品危害防制條例第2 條第2 項第2 款列為第
    二級毒品之甲基安非他命，依法不得持有、販賣，竟仍基於
    販賣第二級毒品甲基安非他命以營利之犯意，持用其所有門
    號0000000000號之行動電話作為販賣毒品聯絡工具，而分別
    為下列行為：
  ㈠謝汶哲先以上開行動電話與持用門號0000000000號行動電話
    之謝雙吉聯繫交易毒品事宜後，再於民國109 年7 月27日0
    時9 分許，在高雄市林園區王公路「東方巨星大樓」之轉角
    處，販賣500 元之第二級毒品甲基安非他命予前來之謝雙吉
    得逞。
  ㈡謝汶哲先以上開行動電話與持用門號0000000000號行動電話
    之謝雙吉聯繫交易毒品事宜後，再於109 年8 月4 日19時8
    分許，在高雄市○○區○○路00巷00○0 號樓下，販賣500
    元之第二級毒品甲基安非他命予前來之謝雙吉得逞。
  ㈢謝汶哲先以上開行動電話與持用門號0000000000號行動電話
    之林義雄聯繫交易毒品事宜後，再於109 年8 月12日23時38
    分許，在高雄市○○區○○○路000 號之7-11超商外，販賣
    500 元之第二級毒品甲基安非他命予前來之林義雄得逞。
二、認定犯罪事實所憑之證據及理由
    被告謝汶哲上揭販賣第二級毒品以營利之主、客觀犯罪事實
    ，業據被告於偵查及本院審理中均坦承不諱，核與證人謝雙
    吉、林義雄於警詢及偵查中證述向被告購毒之情節相符，並
    有被告與謝雙吉、林義雄間之通訊監察譯文、搜索扣押現場
    照片在卷可稽。又被告為警查獲時，經扣得其販賣毒品所用
    之行動電話1 支（含門號0000000000號SIM 卡）、夾鏈袋1
    包、電子磅秤1 台，及販毒所餘之第二級毒品甲基安非他命
    13包（驗前淨重合計19.273公克、驗後淨重合計19.027公克
    ）之情，亦有卷附高雄市政府警察局鳳山分局109 年10月7
    日搜索、扣押筆錄、扣押物品目錄表、扣押物品收據證明書
    ，及高雄市立凱旋醫院110 年2 月24日高市凱醫驗字第0000
    0 號濫用藥物成品檢驗鑑定書各1 份供參。是足認被告之任
    意性自白與事實相符，得作為認定其犯罪之證據。從而，本
    案事證明確，被告犯行均堪以認定，應依法論科。
三、應適用之法律
    按甲基安非他命係毒品危害防制條例第2 條第2 項第2 款所
    規定之第二級毒品，不得非法持有、販賣。是核被告就犯罪
    事實㈠、㈡、㈢所為，均係犯毒品危害防制條例第4 條第2
    項之販賣第二級毒品。被告為販賣而持有第二級毒品甲基安
    非他命之低度行為，為其販賣之高度行為所吸收，均不另論
    罪。又被告所犯上開3 罪間，犯意各別，行為互殊，應予分
    論併罰。另被告就其本案販賣第二級毒品之犯行，於偵查及
    審判中皆自白不諱，是依毒品危害防制條例第17條第2 項之
    規定，均減輕其刑。
四、量刑之理由
    爰審酌被告於本案行為時已年滿34歲，且於102 年間，即曾
    因施用毒品案件，經執行觀察勒戒完畢；另又曾因竊盜案件
    ，經本院以102 年度易字第233 號判決判處有期徒刑8 月確
    定，並已於103 年6 月4 日執行完畢，有卷附臺灣高等法院
    被告前案紀錄表1 份可按，是其從自身施用、接觸毒品之經
    驗，就毒品極易造成施用者生理成癮性及心理依賴性，除嚴
    重戕害身體健康，亦可能因此衍生如竊盜等其他犯罪，對人
    體及社會治安均危害甚鉅等情，應知之甚明，竟仍無視嚴加
    禁止毒品之法律，亦不在乎刑罰之嚴重程度，僅為圖小利，
    而為本案3 次販賣第二級毒品之犯行，雖其各次販賣之金額
    均不高，對象僅2 人，且販賣地點大多在其當時住處或該處
    附近，毒品擴散之情形與透過網路販賣予不特定人或在公眾
    場所販賣之情形尚屬有間，惟已足見被告不僅主觀上遵守法
    律誡命之意識甚為薄弱，且其客觀上仍已造成一定之法益侵
    害結果，所為實值相當之刑罰對應。再參以被告犯後坦承全
    部犯行，未有飾詞狡辯或徒費司法資源之舉，尚有面對刑事
    追訴及處罰之意，態度難謂不佳，及其於警詢及本院審理中
    自陳之教育程度、工作內容、生活及家庭狀況等一切情狀，
    佐以各次販賣情節之輕重程度相當，分別量處如主文所示之
    刑。本院復斟酌被告本案所犯3 罪間之犯罪性質、相隔時間
    、造成之危害及關連性等情形，認對法益侵害之加重效應不
    大，如以實質累加之方式定應執行刑，則處罰之刑度顯將超
    過其行為之不法內涵，而違反罪責原則，及考量因生命有限
    ，刑罰對被告造成之痛苦程度，係隨刑度增加而生加乘效果
    ，而非以等比方式增加，是以隨罪數增加遞減其刑罰之方式
    ，當足以評價被告行為之不法內涵，而依刑法第51條第5 款
    之規定，定其應執行刑為有期徒刑5 年8 月，以示刑法規範
    之有效及妥當，並給予被告與其罪責相符之刑罰。
五、沒收之諭知
  ㈠扣案毒品部分：
    扣案毒品13包（驗前淨重合計19.273公克、驗後淨重合計19
    .027公克），業經鑑驗含有第二級毒品甲基安非他命，已如
    前述，而裝盛該等毒品之包裝袋，其中亦含有無法析離之第
    二級毒品甲基安非他命，均應依毒品危害防制條例第18條第
    1 項前段規定，於被告本案最後1 次犯行之罪刑項下，宣告
    沒收銷燬之。至鑑驗耗用之毒品部分既已滅失，則無庸再予
    宣告沒收銷燬。
  ㈡犯罪所得部分：
    被告本案3 次販賣第二級毒品甲基安非他命之犯罪所得均為
    500 元，應依刑法第38條之1 第1 項前段、第3 項之規定，
    於被告各次犯行項下諭知沒收，並於全部或一部不能沒收時
    ，追徵之。
  ㈢犯罪工具部分：
    扣案行動電話1 支（含門號0000000000號SIM 卡）、夾鏈袋
    1 包、電子磅秤1 台，均為被告所有，供犯本案販賣毒品所
    用之物，業據被告自承在卷，是均應依毒品危害防制條例第
    19條第1 項之規定，不論屬於被告與否，均沒收之。
據上論斷，應依刑事訴訟法第299 條第1 項前段，判決如主文。
本案經檢察官施昱廷提起公訴，檢察官李文和到庭執行職務。
中    華    民    國    111   年    1     月    19    日
                  刑事第二庭    審判長法  官  吳佳頴
                                      法  官  陳盈吉
                                      法  官  林裕凱
以上正本證明與原本無異。
如不服本判決應於收受送達後20日內向本院提出上訴書狀，並應
敘述具體理由；如未敘述上訴理由者，應於上訴期間屆滿後20日
內向本院補提理由書（均須按他造當事人之人數附繕本）「切勿
逕送上級法院」。
因疫情而遲誤不變期間，得向法院聲請回復原狀。
中    華    民    國    111   年    1     月    19    日
                                      書記官  林宜璋
 
附錄所犯法條：
毒品危害防制條例第4 條第2 項
製造、運輸、販賣第二級毒品者，處無期徒刑或10年以上有期徒
刑，得併科新臺幣1 千5 百萬元以下罰金。